臺灣彰化地方法院刑事判決
111年度交訴字第74號
公  訴  人  臺灣彰化地方檢察署檢察官
被      告  蕭火輪




輔  佐  人  張松福
即被告之子          



上列被告因公共危險等案件，經檢察官提起公訴（111年度調院
偵字第62號），本院判決如下：
    主  文
蕭火輪犯肇事致人傷害逃逸罪，處有期徒刑陸月，如易科罰金，
以新臺幣壹仟元折算壹日。緩刑貳年。
被訴過失傷害部分公訴不受理。
    犯 罪 事 實
一、蕭火輪於民國110年7月26日上午5時10分許，駕駛車牌號碼0
    000-00號自用小客車，沿彰化縣溪湖鎮信善街由西往東方向
    行駛，行經該路段57號前，本應注意車前狀況，並隨時採取
    必要之安全措施，而依當時天候晴、視距良好，並無不能注
    意之情形，竟疏未注意車前狀況即貿然往前行駛，不慎追撞
    同向前方之行人邱憲信，致邱憲信倒地，受有右側股骨頸骨
    折之傷害（過失傷害部分，業經邱憲信撤回告訴，本院另為
    不受理之判決，詳如下述）。詎蕭火輪肇事後，明知邱憲信
    受傷，竟未及時採取必要之救護措施，又未停留在現場等候
    警方前來處理，以釐清肇事責任，即基於肇事逃逸之犯意，
    逕行駕駛前揭自小客車離開現場。嗣經警調閱上開路段監視
    器畫面，循線查獲上情。
二、案經邱憲信訴由彰化縣警察局溪湖分局報請臺灣彰化地方檢
    察署檢察官偵查起訴。　　
    理  由
壹、有罪部分：　　
一、以下本案所引用被告以外之人於審判外之言詞或書面陳述，
    而不符合刑事訴訟法第159條之1至第159條之4之規定者，均
    經本院於審理時當庭直接提示而為合法之調查，檢察官、被
    告及輔佐人均不爭執其證據能力，本院審酌前開證據作成或
    取得之情況，並無非法或不當取證之情事，亦無顯不可信之
    狀況，故認為適當而均得作為證據。是前開證據，依刑事訴
    訟法第159條之5之規定，皆具有證據能力，先予敘明。
二、訊據被告蕭火輪固坦承有上開過失傷害犯行，惟矢口否認有
    何肇事逃逸犯行，辯稱：伊不知道有撞到人云云。經查：
  ㈠上開犯罪事實，除被告就肇事致告訴人受有傷害乙情坦白承
    認外，並有證人即告訴人邱憲信於警詢、偵訊中之指訴（見
    偵卷第15至17、93至95頁）在卷可稽，復有告訴人之診斷證
    明書、道路交通事故現場圖、道路交通事故調查報告表㈠、㈡
    -1、交通部公路總局臺中區監理所111年1月24日彰鑑字第11
    00334877號函暨所附彰化縣區車輛行車事故鑑定會鑑定意見
    書、車行紀錄、車輛詳細資料報表、臺灣彰化地方檢察署檢
    察事務官勘查記錄，以及監視器翻拍照片、現場道路照片等
    （見偵卷第19、27至43、49至51、83至86頁，調院偵卷第21
    至22頁）在卷可參，是此部分事實，堪可認定。
  ㈡至被告雖以前開情詞置辯：
　　⒈本院勘驗案發現場之監視器畫面，勘驗結果略以：
　　  ①畫面時間：2021/07/26  05:10:02
        車輛右前方車燈處直接撞擊被害人邱憲信，致其倒落  
        在地，車輛有拉回左側，未減速持續前進。
      ②畫面時間：2021/07/26  05:10:07
        車輛未減速左轉彎後消失在畫面。
　　　有本院勘驗筆錄（見本院卷第90頁）在卷可參。是依該勘
      驗結果，清楚可知被告所駕車輛之右前方車燈直接撞擊告
      訴人，參以案發現場之監視器翻拍照片及道路交通事故調
      查報告表（見偵卷27、39頁），案發時，被告所駕車輛與
      告訴人間並無任何障礙物、視距良好，而告訴人之身高又
      高於被告所駕車輛之車身，在車輛從後方直接撞擊告訴人
      之情形下，身為駕駛之被告實難諉為不知。此外，再依前
      開勘驗筆錄，被告於撞擊告訴人後，即將所駕車輛向左拉
      回而繼續前駛，可見被告於撞擊當下，主觀上應已查悉車
      輛撞擊被害人，而後才有將車輛拉回左方行駛之動作甚明
      。
　　⒉又告訴人經此碰撞而人車倒地乙情，業經前所敘明，衡以
      人遭撞擊倒地而受有傷害乙情，乃事所當然，而被告主觀
      上既已知悉告訴人遭撞擊倒地，對於告訴人受有傷害乙節
      ，亦當知悉，但被告卻未停車查看，亦未報警處理，或對
      告訴人採取救護行為或其他必要之措施，反逕行駕車離去
      現場，是被告確有肇事逃逸之事實，堪以認定。故其上開
      所辯，顯無理由，不足為採。
  ㈢綜上所述，被告上開所辯，顯係事後卸責之詞，核與前揭事
    證不符，均無足採。從而，本案事證明確，被告犯行，堪以
    認定，應予依法論科。
三、論罪科刑：
　㈠是核被告所為，係犯刑法第185 條之4 第1項之肇事致人傷害
    逃逸罪。
　㈡被告於行為時已滿80歲，有其個人戶籍資料（見偵卷第53頁
    ）在卷可考，爰依刑法第18條第3 項之規定，減輕其刑。
　㈢爰審酌被告駕駛車輛未注意車前狀況而肇事，造成被害人受
    傷後，既未下車察看被害人之傷勢，復未報警處理，亦未呼
    叫救護車或停留現場協助救護被害人，卻逕即駕車逃逸，罔
    顧被害人之生命安全，所為甚有可議；另斟酌被害人所受傷
    害程度，以及被告於犯後未能坦承犯行，但已與被害人成立
    調解，有本院111年度員司交附民移調字第6號調解程序筆錄
    ，並已賠償被害人所受損害之犯後態度，暨其智識程度、過
    失情狀、被害人所生損害等一切情狀，量處如主文所示之刑
    ，並諭知易科罰金之折算標準。
　㈣末查，被告5年內未曾因故意犯罪受有期徒刑以上刑之宣告，
    有臺灣高等法院被告前案紀錄表1份在卷可考，其因一時失
    慮，致罹刑章，且犯罪後已與被害人達成和解，信經此偵審
    教訓，應知警惕而無再犯之虞，本院認上開所宣告之刑，以
    暫不執行為適當，爰依刑法第74條第1項第1款之規定，併予
    宣告緩刑2年。
貳、公訴不受理部分：
一、公訴意旨另以：被告上開過失駕駛行為，而致告訴人受有右
    側股骨頸骨折之傷害，另涉有刑法第284條前段之過失傷害
    罪嫌云云。
二、查告訴人邱憲信告訴被告蕭火輪過失傷害部分，起訴書認係
    犯刑法第284條前段之過失傷害罪，依同法第287條前段規定
    ，須告訴乃論。茲經被告與告訴人達成和解，並據告訴人具
    狀撤回告訴，有本院111年度員司交附民移調字第6號調解程
    序筆錄、刑事撤回告訴狀及郵政跨行匯款申請書（見本院卷
    第73至78頁）在卷可稽，依上開說明，就被告此部分犯行，
    應為不受理之諭知。　
據上論斷，應依刑事訴訟法第299 條第1 項前段、第303條第3款
，判決如主文。
本案經檢察官吳怡盈提起公訴，檢察官楊閔傑到庭執行職務。
中　　華　　民　　國　　111 　年　　11　　月　　22　　日
                  刑事第四庭  審判長法  官  余仕明  
                                    法  官  許家偉  
                                    法  官  林怡君  
以上正本證明與原本無異。
如不服本判決應於收受判決後20日內向本院提出上訴書狀，並應
敘述具體理由。其未敘述上訴理由者，應於上訴期間屆滿後20日
內向本院補提理由書(均須按他造當事人之人數附繕本)「切勿逕
送上級法院」。
告訴人或被害人如對本判決不服者，應具備理由請求檢察官上訴
，其上訴期間之計算係以檢察官收受判決正本之日期為準。
中　　華　　民　　國　　111 　年　　11　　月　　22　　日
                              書記官  馬竹君
附錄本案論罪科刑法條：
中華民國刑法第185條之4
駕駛動力交通工具發生交通事故，致人傷害而逃逸者，處6月以
上5年以下有期徒刑；致人於死或重傷而逃逸者，處1年以上7年
以下有期徒刑。
犯前項之罪，駕駛人於發生交通事故致人死傷係無過失者，減輕
或免除其刑。